【裁判字號】    89,台上,202
【裁判日期】    890113
【裁判案由】    違反槍砲彈藥刀械管制條例等罪
【裁判全文】
最高法院刑事判決                                八十九年度台上字第二○二號
    上  訴  人  甲○○
右上訴人因違反槍砲彈藥刀械管制條例等罪案件，不服台灣高等法院中華民國八十八
年十月十九日第二審判決（八十八年度上訴字第二九六二號，起訴案號：台灣桃園地
方法院檢察署八十八年度偵字第四二三四號），提起上訴，本院判決如左：
    主  文
上訴駁回。
    理  由
一未經許可，持有可發射子彈具有殺傷力之手槍部分：
按刑事訴訟法第三百七十七條規定，上訴於第三審法院，非以判決違背法令為理由，
不得為之。是提起第三審上訴，應以原判決違背法令為理由，係屬法定要件。如果上
訴理由狀並未依據卷內訴訟資料，具體指摘原判決不適用何種法則或如何適用不當，
或所指摘原判決違法情事，顯與法律規定得為第三審上訴理由之違法情形，不相適合
時，均應認其上訴為違背法律上之程式，予以駁回。本件原判決綜合調查證據之結果
，認上訴人甲○○犯有槍砲彈藥刀械管制條例第十一條第四項未經許可，持有可發射
子彈具有殺傷力之手槍罪之事實，因認第一審判決就此部分論上訴人以上開罪名，處
有期徒刑壹年貳月，併科罰金新台幣壹萬元，罰金部分並諭知易服勞役之折算標準；
扣案仿Colt廠半自動手槍製造之玩具手槍壹支沒收，為無不合，予以維持，駁回上訴
人在第二審關於此部分之上訴，已引用第一審判決書所記載之事實、證據及理由，詳
認定犯罪事實之依據及憑以認定之理由，從形式上觀察，原判決並無違背法令情形
。上訴意旨僅謂：上訴人偵審中均自白犯罪事實，態度良好，而上訴人之父年邁中風
，妻患精神分裂症，又有二幼子均待上訴人照料，不宜入監服刑，原判決未審酌上情
，併為緩刑之宣告，殊有未當等語，係就原判決量刑職權之適法行使，任加指摘，而
原判決究如何違背法令，並未依據卷內資料具體表明，顯與法定上訴第三審之形式要
件不符，其此部分之上訴違背法律上之程式，應予駁回。又本部分係從程序上駁回上
訴，上訴人提出診斷證明書二份、戶口名簿影本及照片各一份，請求給予自新機會，
併予宣告緩刑，無從審酌，附為明。
二恐嚇取財部分：
按刑事訴訟法第三百七十六條所列各罪之案件，經第二審判決者，不得上訴於第三審
法院，觀諸該法條之規定自明。上訴人甲○○被訴恐嚇取財部分，原判決係維持第一
審依刑法第三百四十六條第一項論處罪刑之判決。查該罪名係屬刑事訴訟法第三百七
十六條第六款之案件。既經第二審判決，自不得上訴於第三審法院，上訴人竟就此部
分復提起上訴，顯為法所不許，亦應予駁回。
據上論結，應依刑事訴訟法第三百九十五條前段，判決如主文。
中      華      民      國    八十九    年      一      月     十三     日
                              最高法院刑事第七庭
                                  審判長法官  謝  家  鶴
                                        法官  洪  文  章
                                        法官  陳  世  淙
                                        法官  洪  佳  濱
                                        法官  陳  正  庸
      右正本證明與原本無異
                                              書  記  官
中      華      民      國    八十九    年      一      月    二十六    日


司法院資訊處製作；財團法人民間司法改革基金會備份。
